臺灣臺中地方法院刑事判決　　　　　　　　　　　　九十三年度訴字第一八三號
　　公　訴　人　臺灣臺中地方法院檢察署檢察官
　　被　　　告　甲○○
右列被告因毒品危害防制條例案件，經檢察官提起公訴（九十三年度毒偵字第一０九
三號）及移
行簡式審判程序後，判決如左：
    主  文
甲○○連續施用第一級毒品，累犯，處有期徒刑拾月。扣案之毒品海洛因貳包（壹包
驗餘淨重零點零玖公克、空包裝重零點貳零公克；壹包驗餘淨重零點伍捌公克、空包
裝重零點貳公克），沒收銷燬之；注射針筒肆支、止血帶壹條，均沒收。
    事  實
一、甲○○前曾於民國八十九年間二次因施用毒品案件，先後經觀察、勒戒後，均認
    無繼續施用毒品之傾向，而為臺灣臺中地方法院檢察署檢察官於八十九年三月三
    日以八十九年度毒偵字第一五四０號，及於九十年一月五日以八十九年度毒偵字
    第七四六七號，均不起訴處分確定。然甲○○又於九十年間因施用毒品案件，除
    由檢察官聲請本院裁定令入戒治處所，施以強制戒治，至九十二年一月十六日期
    滿外；並訴由本院以九十年度訴字第二六九七號判處有期徒刑八月確定，於九十
    二年九月八日因縮刑期滿執行完畢。乃甲○○上開觀察、勒戒及強制戒治執行完
    畢釋放後五年內，復基於概括之犯意，連續自九十二年十月間某日起至九十三年
    五月二十六日止，在台中縣清水鎮鎮○路二一號「龍天宮」之公廁內或台中縣清
    水鎮公所之公廁內，多次將第一級毒品海洛因少許摻水後置入注射針筒內，以注
    射之方式施用，或摻入香煙內再點燃施用。嗣為警先於九十三年三月二十七日十
    二時五十分許，在上述「龍天宮」之公廁內查獲，扣得毒品海洛因一包（驗餘淨
    重０‧０九公克、空包裝重０‧二０公克）及其所有用以施用海洛因之注射針筒
    一支、止血帶一條，並採尿送檢驗出嗎啡陽性反應；再於九十三年六月一日二十
    二時五分許，在台中縣清水鎮○○路三三三號前查獲，又扣得毒品海洛因一包（
    驗餘淨重０‧五八公克、空包裝重０‧二三公克），及其所有供施用海洛因所用
    之注射針筒三支，且採尿送驗亦呈嗎啡陽性反應。
二、案經台中縣警察局清水分局報請臺灣臺中地方法院檢察署檢察官偵查起訴，本院
    裁定進行簡式審判程序。
    理  由
一、右開事實業據被告甲○○於本院審理時坦承，而認罪在卷。經查：(一)被告二次為
    警查獲後所採集之尿液，經送檢驗之結果，均呈嗎啡陽性反應，此有台中縣衛生
    局尿液煙毒檢驗報告書、中山醫學大學附設醫院藥物濫用檢測中心之檢驗報告各
    一件在卷可證；(二)又扣案之毒品海洛因二包，經法務部調查局鑑定之結果，確實
    含有第一級第６項毒品海洛因之成分（一包驗餘淨重０‧０九公克、空包裝重０
    ‧二０公克；一包驗餘淨重０‧五八公克、空包裝重０‧二三公克），有該局鑑
    定通知書二份附卷足明，且尚有注射針筒四支、止血帶一條扣案足以佐證；(三)從
    以上事證可知被告之自白與事實相符，亦得為證據；(四)再者，前開事實欄所載被
    告於八十九年、九十年間共三次之施用毒品案件，前二次均因觀察、勒戒後，認
    無繼續施用毒品之傾向，皆不起訴處分確定，第三次經施以強制戒治，至九十二
    年一月十六日期滿等過程，則有各該不起訴處分書及本院判決存卷可參。綜合上
    述，被告顯於上開觀察、勒戒及強制戒治執行完畢釋放後，五年內再犯毒品危害
    防制條第十條之罪；故本件事件明確，被告前揭連續施用第一級毒品之犯行，足
    可認定。
二、核被告甲○○所為，係犯毒品危害防制條例第十條第一項之施用第一級毒品罪；
    被告施用毒品海洛因前後所持有之低度行為，應為施用之高度行為所吸收，不另
    論罪。又其多次施用毒品海洛因之行為，時間緊接，所犯構成要件相同，顯係基
    於概括之犯意反覆所為，屬連續犯，依刑法第五十六條，應以一罪論，並加重其
    刑。另被告曾於九十年間因施用毒品案件，為本院以九十年度訴字第二六九七號
    判處有期徒刑八月確定，於九十二年九月八日因縮刑期滿執行完畢乙節，有臺灣
    臺中地方法院檢察署刑案資料查註紀錄表、臺灣高等法院被告全國前案紀錄表各
    一件在卷可查，其於上述案件受有期徒刑之執行完畢後，五年以內再犯本件有期
    徒刑以上之罪，構成累犯，應依刑法第四十七條，遞加重其刑。按施用毒品實屬
    自我傷害之病態行為，而被告迭經觀察、勒戒及強制戒治，並曾因施用毒品案件
    入監服刑八月，仍無法斷絕毒癮，於出獄後不多時即再犯本件，顯然病灶已深，
    此誠非過重之刑罰制裁所得完全矯治，本院考量上情，再參酌其犯罪之動機、目
    的、手段、方法及犯後態度等一切情狀後，認以量處如主文所示之刑為當。至扣
    案之毒品海洛因二包（一包驗餘淨重０‧０九公克、空包裝重０‧二０公克；一
    包驗餘淨重０‧五八公克、空包裝重０‧二三公克），應依毒品危害防制條例第
    十八條第一項前段，沒收銷燬之；另注射針筒四支、止血帶一條乃被告所有供其
    施用毒品海洛因之物，業經被告敘明在卷，爰依刑法第三十八條第一項第二款，
    併予宣告沒收。
三、九十三年度毒偵字第一九二六號移送併辦分，雖未經起訴，然因與本件所起訴部
    分具有連續犯之裁判上一罪關係，屬同一案件，亦為起訴效力所及，故本院併予
    審酌。
據上論斷，應依刑事訴訟法第二百七十三條之一第一項、第二百九十九條第一項前段
，毒品危害防制條例第十條第一項、第二十三條第二項、第十八條第一項前段，刑法
第十一條前段、第五十六條、第四十七條、第三十八條第一項第二款，判決如主文。
中      華      民      國      九十三      年      七    月    二十三  日
                                        法  官  莊深淵
右正本證明與原本無異。
如不服本判決，應於送達後十日內向本院提出上訴狀（須附繕本），上訴於台灣高等
法院台中分院。
                                        書記官
中      華      民      國      九十三      年      七    月    二十三  日
附錄論罪科刑法條
毒品危害防制條例第十條：
施用第一級毒品者，處六月以上五年以下有期徒刑。
施用第二級毒品者，處三年以下有期徒刑。
